臺灣高等法院刑事判決　　　　　　　　93年度上訴字第2048號
　　上　訴　人
　　即　被　告 乙○○
　　　　　　　 丙○○
　　上二人共同
　　選任辯護人 吳伯昆律師
上列上訴人因搶奪案件，不服臺灣板橋地方法院92年訴字第1024
號，中華民國93年6 月2 日第一審判決（起訴案號：台灣板橋地
方法院檢察署91年度偵字第12390 號），提起上訴，本院判決如
下：
    主  文
上訴駁回。
  　事實理由
一、本案經本院審理結果，認原審論處上訴人即被告乙○○、丙○○共同意圖為自己不法之所有，以強暴、脅迫至使不能抗
    拒，而取他人之物罪刑，其認事用法並無不合、量刑亦無不
    當，應予維持，併引用如後附第一審判決書記載之事實、證
    據及理由（如附件）。
二、被告二人上訴意旨仍稱伊等並無涉及本件搶奪案，而被害人
    於被搶後到警局報案並未將行搶歹徒之特徵報明，雖於獲案
    後警訊時始指認被告乙○○手臂有胎記，丙○○之大眼濃眉
    ，此係於被害人在警局看到被告二人之狀況，始與警員串商
    後陳述，扣案物確為乙○○撿到，丙○○係暫住楊家，毫不
    知情等語。
三、惟查原判決如何認定被告二人之本件共同搶奪犯行，已詳為
    敘明其所依憑之證據及認定之理由，及被告等否認犯行之辯
    解，如何不足採。予以指駁。並說明被害人甲○○出具贓物
    領據所列之財物即甲○○
    自用小貨車等駕駛執照等物，係甲○○於91年6月4日晚間在
    新店市○○路華夏工專旁上山柴場步道途中，為被告二人行
    搶取去之事實，不惟為甲○○自警局以迄本院審理中堅指不
    移，且於遭搶翌日清晨即向所在地之新店警察局安康派出所
    報案，有91年6月5日警訊筆錄及該派出所報案三聯單足佐（
    見原審卷第299 頁、偵卷第15頁），復經受理報案之警員王
    榮安於原審到庭證稱當天被害人確來報案遭搶屬實（見原審
    卷第317 、318 頁）。則上開扣案物確為本件被害人遭搶為
    被告取去，事證瞭然，被告乙○○辯稱係在其樓下撿到云云
    ，未舉任何證據以實其論，倘真為撿獲，即非自己或親友之
    物，竟留存滿月不稍為處理，亦至不合理，顯無可採信。又
    被害人甲○○、許碧素自警局初訊以迄本院準備程序，均陳
    明歹徒係分持黑色槍枝。其中一人手腕後部有一深色胎記，
    另一人濃眉大眼，很像外勞（或原住民）等語。而經於原審
    偵審中及本院當庭勘查被告二人，乙○○左手腕上確有類似
    胎記（或刺青、圖案），丙○○之眼大眸明又眉濃均屬實（
    見偵查卷第55頁、一審卷第185 頁、本院卷第63、67頁，及
    審理筆錄）。乙○○亦供明扣案之黑色玩具手槍係經具拆解
    收存在其房間內為警搜獲無訛（見本院卷第46頁），顯見被
    害人之指證與事實相符，再被告另稱當時夜暗，被害人甲○○又承認初即為其槍托打傷眼睛，何能於遭搶時記認？其言
    應不足採云云，然甲○○於偵查卷中已供稱：歹徒手上拿槍
    ，我和他對看有5 分鐘，他使用槍打我，我利用打開車門時
    以車燈看到歹徒的眼睛很大，有突出來的感覺，就是在場（
    庭上）之人對之行搶，當時歹徒將手伸入車內，我有特別注
    意左手胎記云云（見偵查卷第40頁反面、第41頁），又稱：
    我們一到警局，看到（被告）的整體感覺，身高、胖瘦、外
    型及特徵確定云云（見原審卷第178 頁）。被害人許碧素稱
    ：「被搶時，他們靠近我們，車內光線充足，都看得到」、
    「（當初搶你的人是穿長袖衣服，如何看到左手睕？」是的
    ，他的左手有伸進來，我有看到」云云（見原審第180 、
    182 頁），均有詳細敘述，原審採認其等證言，核無違反經
    驗法則與論理法則，自足採為被告犯罪之證據。又被告辯護
    人另指被害人在警訊中對被告身體特徵之描述，係經與承辦
    警員串商羅織而來，不惟無何證據可憑，依被害人為一介平
    民，與警察素昧平生，衡情亦無可能，此項臆測之詞，亦無
    可採。被告等上訴意旨仍執陳詞否認犯罪，乃就原判決已說
    明事項及原審採證認事之職權適法行使，再徒爭議，自不足
    取，其上訴難認有理由，應予駁回。至被告辯護人請求將被
    害人送測謊，追查本案相關之金融卡及鑑定照片中之手槍是
    否為點四五手槍，則因案情已臻明確，均無需要，併此敘明
    。
據上論斷，應依刑事訴訟法第373條、368條，判決如主文。
本案經檢察官陳維練到庭執行職務。
中　　華　　民　　國　　94　　年　　1 　　月　　11　　日
                  臺灣高等法院刑事第一庭
                            審判長法  官  黃聰明
                                  法  官  楊貴雄
                                  法  官  陳博志
以上正本證明與原本無異。
如不服本判決，應於收受送達後十日內向本院提出上訴書狀，其
未敘述上訴之理由者並得於提起上訴後十日內向本院補提理由書
（均須按他造當事人之人數附繕本）。
                                  書記官  胡鳳儀
中　　華　　民　　國　　94　　年　　1 　　月　　12　　日
附錄：本案論罪科刑法條全文
中華民國刑法第328條第1項
意圖為自己或第3 人不法之所有，以強暴、脅迫、藥劑、催眠術
或他法，至使不能抗拒，而取他人之物或使其交付者，為強盜罪
，處五年以上有期徒刑。
以前項方法得財產上不法之利益或使第 3 人得之者，亦同。
犯強盜罪因而致人於死者，處死刑、無期徒刑或十年以上有期徒
刑；致重傷者，處無期徒刑或七年以上有期徒刑。
第 1 項及第 2 項之未遂犯罰之。
預備犯強盜罪者，處一年以下有期徒刑、拘役或三千元以下罰金
。
